【裁判字號】    92,上易,2331
【裁判日期】    921113
【裁判案由】    竊盜
【裁判全文】
臺灣高等法院刑事判決                          九十二年度上易字第二三三一號
    上  訴  人
    即  被  告  乙○○
右上訴人因竊盜案件，不服臺灣臺北地方法院九十二年度易字第九九四號，中華民國
九十二年七月十八日第一審判決（起訴案號：臺灣臺北地方法院檢察署九十二年度偵
字第一０四六四號），提起上訴，本院判決如左：
    主  文
原判決關於乙○○部分撤銷。
乙○○共同竊盜，累犯，處有期徒刑陸月，如易科罰金以參佰元折算壹日。
    事  實
一、乙○○曾於民國七十七年、八十一年、八十七年間犯竊盜罪，均經判刑確定，其
    中於八十七年間犯竊盜罪，經灣臺北地方法院於八十七年十二月三日判處有期徒
    刑一年二月，嗣經本院於八十八年三月十八日駁回上訴確定，而於八十九年四月
    十八日縮刑期滿執行完畢；丙○○曾於七十四年、七十五年、七十七年間犯竊盜
    罪，均經判刑確定（不構成累犯）。詎其二人仍不知悔改，竟共同基於意圖為自
    己不法所有之犯意聯絡，於九十二年四月二十三日下午七時三十分許至同日下午
    七時五十分許間，先由乙○○佇立於台北市中正區○○○路與寶慶路交叉路口處
    ，示意丙○○駕駛車號ＧＰＱ︱０二七號重型機車尾隨乙○○至台北市中正區○○○路一一三號前（即婦聯會前與遠東百貨公司前面；起訴書誤載為一三三號）
    ，由丙○○將車號ＧＰＱ︱０二七號重型機車停於甲○○所有停放於該處之車牌
    號碼ＮＶ二︱七八二號重型機車（排氣量一二四ＣＣ，九十二年一月十五日出廠
    ，新車價款新台幣六萬八千元）旁邊；隨後丙○○與乙○○二人旋即由北向南相
    偕走至附近之延平南路與長沙街附近交談，隨後乙○○則折返走回至附近之延平
    南路與寶慶路口等待；斯時丙○○亦折返走至其前開車號ＧＰＱ︱０二七號重型
    機車停放處（即延平南路一一三號附近之位置），旋即坐在旁邊甲○○所有之車
    牌號碼ＮＶ二︱七八二號重型機車上，將左手肘擱置於該機車龍頭上，身體往前
    傾，並以右手下垂在機車龍頭下方利用不詳方法將甲○○所有之車牌號碼ＮＶ二
    ︱七八二號重型機車之龍頭鎖開啟鬆動，隨後離開該ＮＶ二︱七八二號重型機車
    ，並於該機車旁以行動電話0000000000號聯絡在前開附近延平南路與
    寶慶路口等待之乙○○之0000000000號行動電話，乙○○隨即走至丙○○旁邊，雙方交談後，隨即合力將停放於該ＮＶ二︱七八二號重型機車兩旁之
    機車稍加挪移空出位置，再合力將該甲○○所有之ＮＶ二︱七八二號重型機車移
    出斜擺，當時適有二名女子自南向北走至該處，丙○○見狀旋即閃退至該機車後
    方附近之婦聯會側門，乙○○亦走回前開至附近之延平南路與寶慶路口；迨該二
    名路過之女子離去後，丙○○再以前開行動電話聯絡在附近延平南路與寶慶路口
    等待之乙○○之上揭行動電話，隨後乙○○又走至上開甲○○所有之上開ＮＶ二
    ︱七八二號重型機車停放處與丙○○會合；丙○○旋將預備好之安全帽交與乙○○，乙○○戴上安全帽後，旋即坐上甲○○所有之ＮＶ二︱七八二號重型機車上
    ，將該機車發動竊取，丙○○斯時亦啟動其前揭ＧＰＱ︱０二七號重型機車跟隨
    在後，嗣乙○○與丙○○二人各騎乘前開機車啟動準備離去之際，適為在場埋伏
    之警員蔡輝明、何朝雄上前攔截，乙○○見狀則乘隙駕駛該竊得之ＮＶ二︱七八
    二號重型機車加速逃逸；丙○○（涉犯本件共同竊盜罪部分，經原審判決有期徒
    刑玖月，嗣其提起上訴後，另於本院審理時撤回上訴而告確定）騎乘其上開ＧＰ
    Ｑ︱０二七號重型機車欲伺機逃離時，則為警當場逮捕查獲；乙○○隨後經檢察
    官依前開行動電話通聯紀錄循線查獲。
二、案經甲○○訴由臺北市政府警察局中正第一分局報請臺灣臺北地方法院檢察署檢
    察官偵查起訴；乙○○部分則由同署檢察官主動分案偵查起訴。
    理  由
一、程序部分：按本件被告丙○○所犯本件共同竊盜罪犯行部分，業經原審依共同竊
    盜罪判處有期徒刑玖月，嗣被告丙○○對於原審判決不服提起上訴，嗣於本院審
    理時，被告丙○○撤回上訴（本院卷第八八頁），故就被告丙○○所犯本件共同
    竊盜罪犯行部分已經其撤回上訴而告確定，合先敘明。
二、被告乙○○與共同被告丙○○所犯右揭共同竊盜犯罪事實，業據被告乙○○於本
    院審理時供承不諱，核與共同被告丙○○於本院審理時供承共同犯罪之情節相符
    （本院卷第二五頁、二六頁；第八八頁、九一頁、九二頁、九五頁、九六頁）；
    並經證人即當場查獲之警員蔡輝明與何朝雄二人分別於偵查中、原審調查及本院
    審理時證稱當時查獲被告乙○○與共同被告丙○○共同竊車之情節明確（臺灣臺
    北地方法院檢察署九十二年度偵字第一０四六四號偵查卷第五四頁至第五五頁；
    原審卷第五二頁至第五九頁；本院卷第九０頁至第九一頁）；案發當日下午七時
    至八時間，共同被告丙○○以其所使用之0000000000號行動電話與被
    告乙○○所使用之0000000000號行動電話聯繫四通；雙方彼此通話之
    時間係自九十二年四月二十三日十九時三十八分十四秒至十九時四十九分二十秒
    間，所使用之基地台除第一通為台北市○○區○○街一段二十號七樓頂外，餘均
    為台北市○○區○○路八十五號十一樓之二，皆在前開犯罪現場即遠東百貨公司
    附近，此有通聯紀錄在卷足憑（同上偵查卷第四七頁至第五０頁）；此外並經告
    訴人甲○○於警詢中指稱其停放上開機車之地點相符，復有告訴人甲○○所有上
    開機車有上開機車車輛協尋電腦輸入單與車輛車牌失竊作業資料各一紙在卷可稽
    （偵查卷第一六頁、第三０頁）。本件事證明確，被告乙○○竊盜犯行應堪認定
    。
三、核被告乙○○所為，係犯刑法第三百二十條第一項之竊盜罪。被告乙○○與同案
    被告丙○○二人間，就所犯上開竊盜間，互有犯意聯絡與行為分擔，應論以共同
    正犯。查被告乙○○有事實欄所述之犯罪科刑執行情形，此有本院被告全國前案
    紀錄表在卷足憑，其於有期徒刑執行完畢後，五年以內再犯本件有期徒刑以上之
    罪，應依刑法第四十七條累犯之規定加重其刑。
四、對於被告上訴與原審判決之判斷：本件被告乙○○共犯上開竊盜罪犯行，事證明
    確，已如前述。被告以原審判刑太重為由，提起上訴。惟按刑之量定，乃法律賦
    予法院自由裁量之事項，倘於科刑時，業已斟酌刑法第五十七條所列各款事項，
    而未逾越法定刑度，又未明顯違背正義，自難指為違法。故被告以原審判刑太重
    為由提起上訴云云，自不足取。惟查：(一)、本件被告乙○○與同案被告丙○○二
    人共犯本件共同竊盜罪之時間應係自九十二年四月二十三日下午七時三十分許至
    同日下午七時五十分許間，此由雙方前開行動電話聯繫之時間係自九十二年四月
    二十三日十九時三十八分十四秒至十九時四十九分二十秒間之通聯紀錄可稽，已
    見前述；原判決則僅認定被告乙○○之共同竊盜行為時間係於九十二年四月二十
    三日下午七時三十分許，事實之認定尚未臻準確。(二)、本件被告乙○○係與同案
    被告丙○○就本件竊取被害人甲○○前揭機車，二人間互有竊盜之犯意聯絡與行
    為分擔，業據被告乙○○於本院供承在卷，復經現場查獲之警員蔡輝明與何朝雄
    二人證稱明確，已如前述。原判決則僅認定被告乙○○係擔任把風之工作，事實
    之認定似有誤會。(三)、又被告乙○○與同案被告丙○○事後已與告訴甲○○成立
    和解，賠償告訴人甲○○全新機車一輛，此有告訴人甲○○陳報和解書一紙在卷
    可稽（本院卷第六一頁至第六四頁），原審未及就此審酌，亦有未洽。原判決既
    有上開可議之處，顯屬無可維持，應由本院將原判決關於被告乙○○共同竊盜罪
    部分撤銷。爰審酌被告乙○○曾有如犯罪事實欄所載之不良素行，猶不知悔過仍
    為本件竊盜犯行，暨其犯罪之動機、目的、共同竊取機車之手段、品行、所竊取
    被害人前開機車係於九十二年一月十五日出廠，被害人剛買不到一個月，機車價
    值新台幣六萬八千元等情，業據告訴人甲○○於警詢中陳稱在卷（偵查卷第一五
    頁背面），並有電子計算機開立專用機車出廠與貨物稅完稅照證影本一紙在卷可
    證（偵查卷第一七頁），被害人犯罪所生損害與被告於案發後已與告訴人甲○○
    成立和解，賠償告訴人甲○○全新機車一輛，復經告訴人甲○○具狀請求願意給
    予被告自新機會，有告訴人甲○○於本院提出之書狀一紙在卷足憑（本院卷第五
    七頁至第五八頁），及被告乙○○於犯後業已坦承犯行，態度良好已有悔意等一
    切情狀，改判如主文第二項所示之刑為有期徒刑六月，並諭知易科罰金之折算標
    準，以示懲儆。
據上論斷，應依刑事訴訟法第三百六十九條第一項前段、第三百六十四條、第二百九
十九條第一項前段，刑法第二十八條、第三百二十條第一項、第四十七條、第四十一
條第一項前段，罰金罰鍰提高標準條例第一條前段，第二條，判決如主文。
本案經檢察官周志榮到庭執行職務。
中      華      民      國    九十二    年     十一     月     十三     日
                              臺灣高等法院刑事第二十三庭
                                  審判長法  官  黃  瑞  華
                                        法  官  宋      祺
                                        法  官  陳  坤  地
右正本證明與原本無異。
不得上訴。
                                        書記官  陳  建  邦
中      華      民      國    九十三    年      三      月     十五     日
附錄：本案論罪科刑法條全文
刑法第三百二十條
意圖為自己或第三人不法之所有，而竊取他人之動產者，為竊盜罪，處五年以下有期
徒刑、拘役或五百元以下罰金。
意圖為自己或第三人不法之利益，而竊佔他人之不動產者，依前項之規定處斷。
前二項之未遂犯罰之。


司法院資訊處製作；財團法人民間司法改革基金會備份。
